Eduardo Luiz Pontes de Souza

Brasileiro | 22 anos | (61) 98501-9585 | eduardo.pontes2801@gmail.com | GitHub | Portifólio | LinkedIn | Lattes

Perfil

Formado em Ciência da Computação pela Universidade Católica de Brasília (UCB), experiência no desenvolvimento client-side e server-side, frameworks e banco de dados. Ativo, visando sempre o melhor caminho para lidar e premeditar possíveis problemas. Participo facilmente do trabalho em equipe, comunicativo, técnico, ágil e prestativo.

Experiências profissionais

WEB/CODIM | BANCO CENTRAL DO BRASIL | 2021 - 2022 | REMOTO

· Integrante da equipe de desenvolvimento web, participava diariamente das decisões do departamento por reuniões em relação a manutenção, atualização e correção de códigos nos ambientes da internet e intranet corporativa do Banco Central do Brasil, participei da migração de estruturas antigas para o novo formato, publicação de documentos e demais arquivos nos ambientes de produção do banco.

DESNVOLVIMENTO DO SISTEMA DE INSCRIÇÃO E GERENCIAMENTO DOS PROJETOS DE EXTENSÃO DA UNIVERSIDADE CATÓLICA DE BRASÍLIA | JAN 2022 - DEZ 2022 | REMOTO

• Atuando na equipe front-end, desenvolvimento com React (utilizando a biblioteca de componentes Matrial-UI). O back-end foi feito em Node. Projeto desenvolvido com auxílio de métodos ágeis, a aplicação web responsiva (MVP) foi desenvolvida com intuito de melhorar e automatizar toda a estrutura vigente, que envolve professores, estudantes e estrangeiros no processo de administração, inscrição e participação nos projetos de extensão da universidade. Este projeto foi apresentado e defendido à diretoria da Universidade Católica de Brasília como trabalho de conclusão de curso, obtendo a nota máxima.

Outras experiências

- . PHP, Node, Java e Python em conjunto com as bibliotecas front-end React e Vue.js: Para desenvolver aplicações RESTful utilizando bibliotecas e ferramentas relacionadas às linguagens, por exemplo, ferramenta de automação de construção (Maven), microservices com SpringBoot e Flask, Laravel com Inertia.js para uso do React. Possuo experiências com banco de dados MySQL e MongoDB. Repositórios disponíveis em meu GitHub.
- . Hackathon Desafio InovaAsbac: Instituto Fenasbac (dias 06, 07 e 08 de set. de 2019 totalizando 48 horas).
- . Cod3r: curso de desenvolvimento web (dia 26 de dez. de 2022 totalizando 97 horas).

Educação

BACHAREL EM CIÊNCIAS DA COMPUTAÇÃO | 2019 - 2022 | UNIVERSIDADE CATÓLICA DE BRASÍLIA (UCB), BRASÍLIA - DF.

Certificações e cursos em progresso

- Web Javascript, Angular, React, Next, Vue, Node, HTML, CSS, jQuery, Bootstrap, Webpack, Gulp e MySQL.
- Fundamentos Java POO, Functional Programming, MongoDB, Spring Boot, JavaFX, JPA e Hibernate.
- · Introdução ao MySQL database.
- · Introdução ao sistema operacional Linux.
- · Introdução à programação de computadores.
- · Introdução a linguagem HTML.

Idiomas

. Inglês: Compreende muito bem, fala razoavelmente, lê bem, escreve bem.